【裁判字號】    99,上易,476
【裁判日期】    990812
【裁判案由】    違反性騷擾防治法
【裁判全文】
臺灣高等法院高雄分院刑事判決         99年度上易字第476號
上  訴  人  臺灣高雄地方法院檢察署檢察官
被      告  甲○○
上列上訴人因被告違反性騷擾防治法案件，不服臺灣高雄地方法
院98年度易字第1416號中華民國99年4 月21日第一審判決（起訴
案號：臺灣高雄地方法院檢察署98年度偵字第22519 號），提起
上訴，本院判決如下：
    主  文
原判決撤銷。
甲○○意圖性騷擾，乘人不及抗拒而為親吻之行為，處拘役貳拾
日，如易科罰金，以新台幣壹仟元折算壹日。
    事  實
一、甲○○為柏克萊文理補習班之負責人兼教師，代號0000000
    00A1號女子（真實姓名年籍詳卷，下稱A 女）則為該補習班
    之學生。民國98年6 月23日下午2 時31分許，在高雄市小港
    區○○○路345 號柏克萊文理補習班（下稱系爭補習班）一
    樓，甲○○見A 女獨自一人在該處書寫課業評量，認有機可
    乘，竟意圖性騷擾，乘A 女不及抗拒之際，先舉起A 女右手
    親吻手背，續而親吻A 女之嘴唇。A 女受此驚嚇，隨即收拾
    物品離開補習班，並於返家後將上情告知父母及報警處理。
二、案經A 女訴由高雄市政府警察局小港分局移送臺灣高雄地方
    法院檢察署檢察官偵查起訴。
    理  由
一、訊據被告甲○○否認有性騷擾之犯行，辯稱A 女於當日係表
    示身體不舒服而返家，其並無親吻A 女之行為，應係A 女不
    滿其平日之管教，因而挾怨報復等語。
二、經查：
    (一)98年6 月23日下午2 時31分許，A 女在系爭補習班1 樓寫
      評量之際，被告甲○○亦進入系爭補習班1 樓，隨後A 女
      即因故離開系爭補習班而返家等情，業據證人A 女迭於原
      審及本院審理中證述在卷，又被告甲○○就此部分情節亦
      不爭執，自堪以認定。
    (二)被告甲○○固辯稱A 女於當日係表示身體不舒服而返家，
      其並無親吻A 女之行為，應係A 女不滿其平日之管教，因
      而挾怨報復等語。然觀諸下述：
      1.證人A 女迭於原審及本院審理中證述其當時在系爭補習
        班1 樓寫評量，被告甲○○進入後，乘其不注意未及抗
        拒之際，先舉起其右手親吻手背，續而親吻其嘴唇，其
        隨即收拾物品離開補習班，並於返家後打電話向母親表
        示不願再補習，父親返家後，適被告甲○○打電話來，
        其見來電顯示知悉係被告甲○○，故不願接電話，因而
        遭父親質問，其遂將受被告甲○○性騷擾之情告知父親
        等語，互核均大致相符。
      2.參以A 女住處之0000000 號電話於98年6 月23日下午3
        時30分許確有撥打A 女母親使用之門號0000000000號行
        動電話，此有中華電信資料查詢在卷可稽（見原審易字
        卷第11頁）；而證人即A 女之母於原審審理中亦結證稱
        98年6 月23日下午2 時許送A 女至捷運站，下午有接獲
        A 女之電話，A 女口氣很生氣，並表示不要再去補習等
        語（見原審卷第17－18頁）。衡諸A 女於該日下午2 時
        許仍如常前往補習班上課，然至補習班未久旋即返家，
        並於該日下午3 時30分許打電話向母親表示不願再補習
        ，倘A 女在補習班未曾發生異狀，A 女豈有如此異常之
        舉？
      3.又A 女於該日下午3 時30分許之後某時父親返家後，適
        被告甲○○打電話來，A 女見來電顯示知悉係被告甲○
        ○，故不願接電話，因而遭父親質問，A 女遂將受被告
        甲○○性騷擾之情告知父親，A 女父親乃於該日下午4
        時30分前往系爭補習班質問被告甲○○，進而毆打被告
        甲○○成傷之情，業據證人即A 女之父於原審審理中結
        證在卷（見原審易字卷第71－72頁），且被告甲○○亦
        坦承其於該日下午4 時40分許，有撥打電話至A 女住處
        一節（見原審卷第35－36、117 頁），並有被告甲○○
        之高雄市立小港醫院診斷證明書附卷足憑（見警卷第45
        頁）。再參諸A 女接受父母安排自小學起即在被告甲○
        ○之補習班補習，已長達9 年之久，且A 女之姊、妹亦
        同在被告甲○○之補習班補習，A 女期間也曾多次向父
        母表示不願補習，此亦經A 女證述在卷（見原審卷第43
        頁）。則觀諸上情，A 女雖曾多次向父母表示不願補習
        ，然A 女仍接受父母安排與姊妹同至被告甲○○之補習
        班補習，時間復長達9 年，足佐A 女及其父母與被告甲
        ○○間並無任何仇隙，且A 女縱不喜歡至被告甲○○之
        補習班補習，但仍長期持續前往上課，亦可見A 女對被
        告甲○○尚無深仇大恨。是A 女於該日倘無受被告甲○
        ○性騷擾之實，A 女豈有向其父親虛構性騷擾之事實之
        理，終致其父憤而至系爭補習班毆打被告甲○○成傷？
      4.至證人即被告之外甥女林境亭於原審固證稱其於當日下
        午與被告甲○○一同進入系爭補習班1 樓，其後A 女表
        示身體不舒服，隨即就回家等語（見原審卷第48－54頁
        ）。惟證人林境亭先係證稱其與被告甲○○進入系爭補
        習班1 樓後，被告甲○○先將東西放下，再去煮咖啡，
        約1 、2 分鐘後走回位置，A 女即表示身體不舒服要回
        家等語，而後改稱被告甲○○煮完咖啡後約30分鐘，A
        女才表示身體不舒服要回家等語，前後陳述已不一致；
        且被告甲○○先於警詢亦陳述其當日進入系爭補習班1
        樓後，約5 分鐘A 女即表示身體不舒服要回家等語（見
        警卷第6 頁），嗣於原審始改稱其與A 女同在系爭補習
        班1 樓約30、40分鐘，A 女才表示身體不舒服要回家等
        語。互核證人林境亭上開證述及被告甲○○之陳述，證
        人林境亭之證述是否真實，2 人說詞有無相互附和，即
        非無疑，尚難遽信。
      5.至證人乙○○於本院審理中雖結證稱A 女平日曾表示厭
        惡被告甲○○，並曾說「撇開這個案子，只要能告就很
        爽」等語（見本院卷第46頁反面），但證人乙○○上開
        證述尚不足以證明A 女有虛構事實誣攀之情，自無從據
        為有利被告甲○○之認定。
      綜上所述，A 女迭次證述就重要之情節均屬一致，且核與
      證人即A 女之母證述及上開情況證據相符，A 女之指述即
      可信為真實，被告甲○○所辯未對A 女為性騷擾，乃無可
      採。從而，被告甲○○意圖性騷擾，乘A 女不及抗拒而為
      親吻之行為，事證明確，犯行堪以認定。
三、核被告甲○○所為，係犯性騷擾防治法第25條第1 項意圖性
    騷擾乘人不及抗拒而為親吻之行為罪。
四、原審不察，遽予被告甲○○無罪之諭知，自有未當。檢察官
    上訴意旨指摘原判決不當，非無理由，自應予撤銷改判。爰
    審酌被告甲○○平日以教學為業，本應自律，惟念及被告甲
    ○○前未曾犯罪，有前案紀錄表在卷可憑，生活、行為狀況
    尚稱良好，因一時失慮，致有本件犯行，所生損害非大等一
    切情狀，量處如主文所示之刑，並諭知易科罰金之折算標準
    。
據上論結，應依刑事訴訟法第369 條第1 項前段、第364 條、第
299 條第1 項前段，性騷擾防治法第25條第1 項、刑法第11條前
段、第41條第1 項，判決如主文。
本案經檢察官李門騫到庭執行職務。
中    華    民    國    99    年    8     月    12    日
                  刑事第八庭    審判長法  官  洪兆隆
                                      法  官  張盛喜
                                      法  官  郭玫利
以上正本證明與原本無異。
不得上訴。
中    華    民    國    99    年    8     月    12    日
                                      書記官  梁美姿
附錄本件判決論罪科刑法條
性騷擾防治法第25條第1項：
意圖性騷擾，乘人不及抗拒而為親吻、擁抱或觸摸其臀部、胸部
或其他身體隱私處之行為者，處2 年以下有期徒刑、拘役或科或
併科新臺幣10萬元以下罰金。

司法院資訊處製作；財團法人民間司法改革基金會備份。
